臺灣臺北地方法院刑事判決　　　　　　100年度交易字第425號
公　訴　人　臺灣臺北地方法院檢察署檢察官
被　　　告　許濟時
上列被告因公共危險等案件，經檢察官提起公訴（100年度調偵
字第694號），被告於準備程序中就被訴事實為有罪之陳述，經
本院合議庭裁定改用簡式審判程序，判決如下：
    主  文
許濟時駕駛動力交通工具肇事，致人受傷而逃逸，處有期徒刑陸
月，如易科罰金，以新臺幣壹仟元折算壹日。緩刑貳年。
被訴過失傷害部分公訴不受理。
    事  實
一、許濟時於民國100年1月20日16時55分許，駕駛車牌號碼7T-9
    935號自用小客車，沿臺北市中正區○○○路由西往東方向
    行駛，迨行至臺北市中正區○○○路與南昌路路口時，明知
    駕駛人應注意右轉彎時，應距交岔路口30公尺前顯示方向燈
    或手勢，換入慢車道，駛至路口後再行右轉，且轉彎車應讓
    直行車先行，而依當時日間自然光線、柏油路面無缺陷、無
    障礙物、視距良好，並無不能注意之情事，竟疏未注意其所
    駕駛自小客車之右方適有林玟龍騎乘車牌號碼2GN-199號重
    型機車同向亦行至前開路口，竟疏未注意，未顯示右轉方向
    燈即貿然右轉南昌路，因而使其自小客車右後側車身撞擊林
    玟龍所騎乘機車之左前車頭處，致林玟龍人車倒地，因此受
    有雙膝多處部位之開放性傷口、右手肘開放性傷口、左踝扭
    傷及拉傷等傷害（許濟時所涉過失傷害部分，業據林玟龍撤
    回告訴詳如下述）。詎許濟時於上開時、地肇事後，明知林
    玟龍因與自己發生行車事故而倒地受傷，竟基於肇事逃逸之
    犯意，未協助林玟龍就醫或為任何救護措施，亦未待警方到
    場處理，即逕自駛離而逃逸，嗣林玟龍報警後，經警調閱監
    視器錄影檔案始循線獲悉上情。
二、案經林玟龍訴由臺北市政府警察局中正第二分局報請臺灣臺
    北地方法院檢察署檢察官偵查起訴。
    理  由
壹、肇事逃逸部分：
  一、按本件被告許濟時所犯刑法第185條之4駕車肇事逃逸罪係
      死刑、無期徒刑、最輕本刑為3年以上有期徒刑以外之罪
      ，其於準備程序就前揭被訴事實為有罪之陳述，經受命法
      官告知簡式審判程序之旨，並聽取其與公訴人之意見後，
      本院認無不得或不宜改依簡式審判程序進行之處，爰依刑
      事訴訟法第273條之1第1項、第284條之1，裁定本件由受
      命法官獨任進行簡式審判程序，合先敘明。
  二、訊據被告對上揭犯罪事實坦承不諱，核與告訴人林玟龍於
      警詢時、偵查中之指訴情節相符（見偵卷第5-6頁、第25
      頁、第47頁），此外復有道路交通事故現場圖、臺北市政
      府警察局中正第二分局道路交通事故調查報告表(一)、(
      二)、交通事故談話記錄表、道路交通事故補充資料表、
      疑似道路交通肇事逃逸追查表、臺北市政府警察局交通警
      察大隊道路交通事故初步分析研判表、車輛詳細資料報表
      各1份，暨現場照片與車損照片25張、聯合醫院和平院區
      診斷證明書1紙、監視器翻拍照片14張等在卷可稽，足堪
      認定被告首揭任意性之自白與事實相符，堪值採信。本件
      事證明確，被告犯行洵堪認定，應予論處。
  三、核被告所為，係犯刑法第185條之4之肇事逃逸罪。爰審酌
      被告因趕赴做業務報告，貪圖一時之快，未謹慎行車，致
      告訴人人車倒地受傷，並於發生行車事故後，不顧告訴人
      傷勢即擅自離開現場，所為實非可取，惟念其犯後坦承犯
      行，知所悔悟，並與告訴人達成和解，暨本案所生抽象危
      險、告訴人客觀上所受傷害等一切情狀，量處如主文所示
      之刑，並諭知易科罰金之折算標準。
  四、末查，被告前未曾因故意犯罪受有期徒刑以上刑之宣告，
      素行良好，有臺灣高等法院被告前案紀錄表1份在卷可稽
      ，因一時失慮致罹刑章，犯後坦承犯行，已有悔悟之意，
      復與告訴人達成和解，告訴人亦表示不再追究之情，此有
      本院100年6月27日之準備程序筆錄及刑事撤回告訴狀等在
      卷可憑，信經此偵審程序及刑之宣告後，應知所警惕，本
      院認前開對其所宣告之刑以暫不執行為適當，爰併依刑法
      第74條第1項第1款規定，宣告緩刑2年，以啟自新。
貳、公訴不受理部分：
  一、公訴意旨另略以：被告係以做消防相關業務為業，為從事
      業務之人。其於100年1月20日16時55分許，駕駛車牌號碼
      7T-9935 號自用小客車，沿臺北市中正區○○○路由西往
      東方向行駛，迨行至臺北市中正區○○○路與南昌路路口
      時，明知駕駛人應注意右轉彎時，應距交岔路口30公尺前
      顯示方向燈或手勢，換入慢車道，駛至路口後再行右轉，
      且轉彎車應讓直行車先行，而依當時日間自然光線、柏油
      路面無缺陷、無障礙物、視距良好，並無不能注意之情事
      ，竟疏未注意其所駕駛自小客車之右方適有告訴人林玟龍
      騎乘車牌號碼2GN-199號重型機車同向亦行至前開路口，
      竟疏未注意，未顯示右轉方向燈即貿然右轉南昌路，因而
      使其自小客車右後側車身撞擊告訴人所騎乘機車之左前車
      頭處，致告訴人人車倒地，因此受有雙膝多處部位之開放
      性傷口、右手肘開放性傷口、左踝扭傷及拉傷等傷害。因
      認被告涉犯刑法第284條第2項前段之業務過失傷害罪嫌等
      語。
  二、按告訴乃論之罪，告訴人於第一審辯論終結前，得撤回其
      告訴；又告訴經撤回者，法院應諭知不受理之判決，刑事
      訴訟法第238條第1項、第303條第3款分別定有明文。
  三、查本案告訴人告訴被告過失傷害部分，起訴書認被告係涉
      犯刑法第284條第2項前段之業務過失傷害罪嫌，依同法第
      287條前段之規定，須告訴乃論。茲告訴人業已具狀撤回
      告訴，此有100年6月27日刑事撤回告訴狀1紙在卷可參，
      揆諸前揭規定，爰就被告被訴過失傷害部分，諭知不受理
      之判決。
據上論斷，應依刑事訴訟法第273條之1第1項、第284條之1、第
299條第1項前段、第303條第3款，刑法第185條之4、第41條第1
項前段、第74條第1項第1款，刑法施行法第1條之1，判決如主文
。
本案經檢察官李彥霖到庭執行職務
中    華    民    國   100    年    6     月    30    日
                  刑事第十七庭  法  官  楊雅清
上正本證明與原本無異。
如不服本判決應於收受送達後10日內向本院提出上訴書狀，並應
敘述具體理由；其未敘述上訴理由者，應於上訴期間屆滿後20日
內向本院補提理由書（均須按他造當事人之人數附繕本）「切勿
逕送上級法院」。告訴人或被害人如對於本判決不服者，應具備
理由請求檢察官上訴，其上訴期間之計算係以檢察官收受判決正
本之日期為準。
                                書記官  吳俊龍
中    華    民    國   100    年    6     月    30    日
附錄本案論罪科刑法條全文：
中華民國刑法第185條之4
（肇事遺棄罪）
駕駛動力交通工具肇事，致人死傷而逃逸者，處 6 月以上 5 年
以下有期徒刑。